# 求助陈版主关于对外担保形成预计负债

提问人：LR1215 时间：2020-04-28 23:12:14
烦请教陈版：关于公司对被担保方因财务状况恶化，偿付能力不足，但是由于债权人尚未进行起诉，公司是否应该进行计提预计负债

回答人：chenyiwei
需要计提。虽然债权人尚未采取实质性的追偿行动，但导致潜在损失的事项或情况是此前已发生的，即在资产负债表日已经存在；且日后履行该义务很可能导致经济利益流出企业；相关金额也能够合理估计和可靠计量。

提问人：lv1025280320 时间：2020-05-04 09:03:00
请教陈版是否作为日后调整事项调整报告年度报表？

回答人：chenyiwei
要看被担保方财务状况的恶化是否在资产负债表日之前已经存在相关的迹象。例如，被担保方此前财务状况正常，其恶化纯属此次新冠肺炎疫情导致，就是非调整事项。

提问人：LR1215 时间：2020-05-05 11:35:00
谢谢陈版，再请教您一下，担保事项是 2018 年发生的，截至 2018 年年底被担保方财务状况的恶化，通过追溯发现被担保方 2018 年底已经资不抵债，但是担保方 2018 年未计提预计负债，那 2019 年是否可以进行前期会计差错追溯调整2018 年的预计负债？

回答人：chenyiwei
可以考虑，关键是被担保方 2018 年末财务状况的恶化对担保方而言是否属于“知道或者应当知道”的情形。